# 国企混改合并报表投资收益问题请教

提问人：xmq8899 时间：2020-12-01 14:24:51
请教陈版，我集团100%持股子公司今年要进行混改，方式增资扩股，增资后我公司占股41%。
我们的计算过程如下图片。
现在的问题是，这家公司 2017 年的时候进行了改制，当时的做法是直接调整的资产负债表的所有者权益，将未分配利润直接调整到了资本公积和盈余公积，大概-3800万。不涉及损益的调整。
所以按照我们的计算方式，我们刚开始选用的是 2019 年的合并审计工作底稿中期初未分配利润。那么这部分未分配利润就不包含当初改制的时候，调整到资本公积的部分，分歧就是在计算合并投资收益时，这部分算不算做以前年度损益调整部分？
我们觉得应该算进去，就是按照改制之前的未分配利润，再加上2017-2019年三年的归母净利润，算作时混改之前年度的损益调整。（图中的计算方式）
但是事务所觉得当初我们用资本公积补亏了，这部分不应该算。但是我们觉得当初的调整仅仅只是资产负债表结构的调整，不是实质的变化，所以不影响。请教一下陈版，这个应该怎么处理？
1.png
(14.18 KB, 下载次数: 11)
2020-12-1 14:14 上传
基础数据
2.png
(35.79 KB, 下载次数: 11)
2020-12-1 14:14 上传
计算过程

回答人：chenyiwei
首先明确讨论前提：此前（ 2017 年）该子公司的改制与现在引人新投资者导致本企业丧失控制权，这两者不是一揽子交易。在此前提下：在丧失对该子公司的控制权之日，应将当初改制评估增值和所有者权益内部调整的影响金额均在丧失控制权时直接转回合并报表层面的留存收益，不参与处置损益计算，更不应进行以前年度损益调整处理。
合并报表层面的丧失控制权损益的计算原则仍与《企业会计准则第 33 号——合并财务报表（ 2014 年修订）》第五十条的规定保持一致，不考虑上述这些事项的影响。其中，在合并报表层面对继续持有的该子公司41%股权需按公允价值重新计量。